【裁判字號】    99,易,3727
【裁判日期】    991231
【裁判案由】    竊盜
【裁判全文】
臺灣臺北地方法院刑事判決              99年度易字第3727號
公  訴  人  臺灣臺北地方法院檢察署檢察官
被      告  林盈志
上列被告因竊盜案件，經檢察官提起公訴（99年度偵字第24288
號），本院判決如下：
    主  文
林盈志共同攜帶兇器毀壞門扇竊盜，累犯，處有期徒刑拾月。未
扣案板手壹支沒收。
    事  實
一、林盈志曾因：(1)於民國92年間犯施用第一級毒品、第二級毒
    品案件，經臺灣板橋地方法院以93年度訴字第831 號刑事判
    決判處有期徒刑10月、4 月，應執行有期徒刑1 年確定；(2)
    又因妨害兵役案件，經臺灣板橋地方法院以95年度簡字第49
    83號刑事簡易判決判處有期徒刑3 月確定；因偽造文書案件
    ，經本院95年度簡字第2785號刑事簡易判決判處有期徒刑4
    月確定；因竊盜案件，經本院95年度簡上字第216 號刑事判
    決撤銷原判決，判處有期徒刑10月確定；復因施用第一級毒
    品案件，經本院95年度訴字第1234號刑事判決判處有期徒刑
    1 年確定；此4 罪經本院96年度聲減字第1774號裁定分別減
    為有期徒刑1 月又15日、2 月、5 月、6 月，並應執行有期
    徒刑1 年又15日確定。林盈志於95年6 月22日入監執行，接
    續執行(1)之有期徒刑1 年及(2)之有期徒刑1 年又15日，於97
    年4 月22日縮短刑期假釋出監，假釋期間付保護管束，保護
    管束期間至97年6 月7 日屆滿，假釋未經撤銷，視為執行完
    畢。
二、詎林盈志猶不知警惕，與真實姓名年籍不詳、綽號「阿福」
    之成年男子共同基於意圖為自己不法所有之犯意聯絡，於99
    年4 月12日中午12時前某時許，由林盈志、「阿福」分別攜
    帶客觀上足以對人之生命、身體、安全構成威脅，且具有危
    險性之螺絲起子1 支（已丟棄滅失）、扳手1 支（未扣案）
    ，前往臺北市○○區○○路3 段27巷24號3 樓之張秀慧住處
    ，先由「阿福」持板手破壞1 樓已成大門部分之門鎖，上至
    3 樓後，再由林盈志持螺絲起子撬壞張秀慧住處已成大門部
    分之門鎖入內（侵入住宅及毀損部分均未據告訴），共同竊
    取置於張秀慧住處內之翡翠水晶項鍊3 條及嬰兒滿月金飾手
    鍊，價值約新臺幣（下同）2 至3 萬元。嗣於同日中午12時
    許，張秀慧返回上址住處，林盈志與「阿福」逃離現場之際
    ，經張秀慧發覺呼叫，路人陳俊弦及其同事因而追躡林盈志
    與「阿福」，將林盈志壓制在地上，「阿福」則趁隙逃逸，
    經林盈志亦掙脫逃逸，經警據報到場採集鞋印痕跡送請鑑驗
    結果，與林盈志所穿鞋印相符，始循線查悉上情。
三、案經張秀慧訴由臺北市政府警察局中正第二分局移請臺灣臺
    北地方法院檢察署檢察官偵查起訴。
    理  由
一、證據能力之判斷：
    被告林盈志對於下列各項證據方法，均未爭執其證據能力，
    並同意作為證據（見本院卷第31頁反面），本院審酌其作成
    時之情況，認為並無不適當之情事，均得作為證據，合先敘
    明。
二、認定事實所憑之證據及理由：
    前揭犯罪事實，業據被告林盈志於檢察官訊問時及本院審理
    中坦承不諱（見偵查卷第66至67頁、本院卷第32頁），且經
    告訴人張秀慧指述其住處門鎖遭破壞及遭竊，且指認被告係
    竊嫌之一（見偵查卷第7 頁至反面、第43、47頁），亦有路
    過之人陳俊弦證稱其與同事聽見告訴人呼叫，即合力追躡並
    壓制被告（見偵查卷第61至62、68頁），且有臺北市政府警
    察局中正第二分局警員據報到場後製作之刑案現場勘查報告
    含現場圖、現場照片足憑（見偵查卷第12至19頁），在現場
    客廳地板上採得之鞋印1 枚，經內政部警政署刑事警察局以
    重合比對法、特徵比對法鑑驗結果與被告左腳鞋子鞋底拓印
    痕紋型態、大小、間距類同，亦有鑑定書附卷可考（見偵查
    卷第10至11頁），是被告任意性之自白，有前揭各項證據足
    資佐證，堪認與事實相符，可以採信。綜上，本件事證明確
    ，被告攜帶螺絲起子、「阿福」攜帶扳手共同破壞門鎖進入
    告訴人住處行竊之犯行，洵堪認定，應予依法論罪科刑。
三、論罪科刑之依據：
  (一)按刑法第321 條第1 項第3 款之攜帶兇器竊盜罪，係以行為
    人攜帶兇器竊盜為其加重條件，此所謂兇器，其種類並無限
    制，凡客觀上足對人之生命、身體、安全構成威脅，具有危
    險性之兇器均屬之，且祇須行竊時攜帶此種具有危險性之兇
    器為已足，並不以攜帶之初有行兇之意圖為必要。螺絲起子
    、扳手均為足以殺傷人生命、身體之器械，顯為具有危險性
    之兇器（最高法院79年臺上字第5253號判決、80年度臺上字
    第2185號判決、76年度臺上字第3929號判決、73年度臺上字
    第2712號判決要旨參照）。又裝置於門內，例如司畢靈鎖之
    類，已屬門之部分，與掛鎖不同，難認係安全設備，應認為
    毀壞門扇之加重竊盜罪（最高法院74年度臺上字第243 號判
    決、70年度臺上字第496 號、69年度臺上字第776 號判決要
    旨參照）。故核被告所為，係犯刑法第321 條第1 項第2 款
    、第3 款攜帶兇器毀壞門扇竊盜罪。被告與「阿福」就前揭
    犯行，有犯意聯絡及行為分擔，為共同正犯。
  (二)查被告曾因：(1)於92年間犯施用第一級毒品、第二級毒品案
    件，經臺灣板橋地方法院以93年度訴字第831 號刑事判決判
    處有期徒刑10月、4 月，應執行有期徒刑1 年確定；(2)又因
    妨害兵役案件，經臺灣板橋地方法院以95年度簡字第4983號
    刑事簡易判決判處有期徒刑3 月確定；因偽造文書案件，經
    本院95年度簡字第2785號刑事簡易判決判處有期徒刑4 月確
    定；因竊盜案件，經本院95年度簡上字第216 號刑事判決撤
    銷原判決，改判處有期徒刑10月確定；復因施用第一級毒品
    案件，經本院95年度訴字第1234號刑事判決判處有期徒刑1
    年確定；此4 罪經本院96年度聲減字第1774號裁定分別減為
    有期徒刑1 月又15日、2 月、5 月、6 月，並應執行有期徒
    刑1 年又15日確定；被告於95年6 月22日入監執行，接續執
    行(1)之有期徒刑1 年及(2)之有期徒刑1 年又15日，於97年4
    月22日縮短刑期假釋出監，假釋期間付保護管束，保護管束
    期間至97年6 月7 日屆滿，假釋未經撤銷，視為執行完畢等
    情，有本院卷附臺灣高等法院被告前案紀錄表在卷足參，是
    被告於前次徒刑之執行完畢後，5 年以內故意再犯本案有期
    徒刑以上之罪，為累犯，應依法加重其刑。
  (三)爰審酌：(1)被告因罹病致生活困頓，竟夥同「阿福」分持螺
    絲起子及板手，侵入告訴人住處行竊，竊得財物約2 至3 萬
    元，渠等犯罪手段、情節及造成損害非輕；(2)惟被告犯罪後
    ，坦白認罪，對告訴人表示歉意（見本院卷第32頁反面）等
    一切情狀，量處如主文所示之刑，以示懲儆。
  (四)再查，據被告供稱伊攜帶之螺絲起子1 支已丟棄滅失（見本
    院卷第32頁），而共犯「阿福」尚未緝獲到案，「阿福」所
    持板手1 支亦未扣案，但無證據證明該支板手已滅失，應依
    刑法第38條第1 項第2 款宣告沒收。
據上論斷，應依刑事訴訟法第284 條之1 、第299 條第1 項前段
，刑法第28條、第321 條第1 項第2 款、第3 款、第47條第1 項
、第38條第1 項第2 款，判決如主文。
本案經檢察官葉芳秀到庭執行職務。
中    華    民    國    99    年    12    月    31    日
                  刑事第六庭  法  官  林晏如
上正本與原本無異。
如不服本判決，應於判決送達後10日內向本院提出上訴狀（應抄
附繕本）。告訴人或被害人如對於本判決不服者，應具備理由請
求檢察官上訴，其上訴期間之計算係以檢察官收受判決正本之日
期為準。
                              書記官  楊盈茹
中    華    民    國   100    年    1     月    6     日
附錄本案論罪科刑法條全文：
中華民國刑法第321條
犯竊盜罪而有左列情形之一者，處 6 月以上、 5 年以下有期徒
刑：
一、於夜間侵入住宅或有人居住之建築物、船艦或隱匿其內而犯
    之者。
二、毀越門扇、牆垣或其他安全設備而犯之者。
三、攜帶兇器而犯之者。
四、結夥三人以上而犯之者。
五、乘火災、水災或其他災害之際而犯之者。
六、在車站或埠頭而犯之者。
前項之未遂犯罰之。

司法院資訊處製作；財團法人民間司法改革基金會備份。
